【裁判字號】    99,消債清,121
【裁判日期】    990802
【裁判案由】    清算事件
【裁判全文】
臺灣板橋地方法院民事裁定           99年度消債清字第121號
聲  請  人  甲○○
代  理  人  鄭文玲律師
上列當事人依消費者債務清理條例聲請清算事件，本院裁定如下
：
    主  文
債務人甲○○自中華民國九十九年八月四日下午四時起開始清算
程序，並同時終止清算程序。
    理  由
一、按債權人會議可決更生方案時，應有出席已申報無擔保及無
    優先權債權人過半數同意，而其所代表之債權額，並應逾已
    申報無擔保及無優先權總債權額之二分之一；更生方案未依
    消費者債務清理條例第59條、第60條規定可決時，除有該條
    例第64條規定之情形外，法院應以裁定開始清算程序，消費
    者債務清理條例第61條定有明文。又法院開始清算程序之裁
    定，應載明其年、月、日、時，並即時發生效力，同條例第
    83 條第1項亦定有明文可參。次按債務人之財產不敷清償清
    算程序之費用時，法院應裁定開始清算程序，並同時終止清
    算程序，復為同條例第85條第1 項所明定。
二、查本件聲請人即債務人聲請更生，前經本院98年度消債更字
    第469 號裁定開始更生程序在案。惟聲請人於開始更生程序
    後，所提出之更生方案，經本院民事執行處於民國99年6 月
    15日函各債權人進行書面表決，聲請人之全體債權人均表明
    不同意該更生方案，致更生方案未獲已申報無擔保及無優先
    權債權人過半數且所代表債權額逾已申報無擔保及無優先權
    總債權額二分之一以上同意，亦即聲請人所提之更生方案，
    未能依消費者債務清理條例第60條規定獲得債權人會議之可
    決，此有聲請人各債權人陳報書狀附卷可稽，次查，聲請人
    於99年6 月10日提出更生方案，主張目前失業，收入僅有失
    業救濟金，其願以每月為一期，每期清償6,000 元，共清償
    96期，總清償金額為576,000 元，鑒於債務人所自承目前無
    業，而失業救濟金又屬短期社會補助，本院自無從依消費者
    債務清理條例第64條規定認可其更生方案，則依消費者債務
    清理條例第61條規定，本件即應裁定開始清算程序。末查，
    聲請人名下僅有機車一輛，鑒於機車價值低微，而清算尚需
    清算程序費用，參酌本件清算程序之規模，堪認聲請人之財
    產，應不敷清償清算程序之費用，難認進行清算程序有利於
    債權人及債務人。是依消費者債務清理條例第83條第1 項、
    第85條第1項之規定裁定開始本件清算程序，並同時終止清
    算程序，爰裁定如主文。
中    華    民    國    99    年    8     月    2     日
                  民事第二庭  法  官   鍾啟煌
上為正本係照原本作成。
開始清算程序之裁定不得抗告，如不服同時終止清算程序之裁定
，應於裁定送達後10日內，以書狀向本院提出抗告，並繳納抗告
費新臺幣1,000 元。
本裁定於民國99年8月4日下午4時公告。
中    華    民    國    99    年    8     月    2     日
                              書記官  張國仁

司法院資訊處製作；財團法人民間司法改革基金會備份。
